臺灣雲林地方法院刑事判決　　　　　　　　96年度易字第57號
公　訴　人　臺灣雲林地方法院檢察署檢察官
被　　　告　甲○○○
輔　佐　人　乙○
上列被告因毀損案件，經檢察官聲請以簡易判決處刑（95年度偵
字第4219號），本院斗六簡易庭認為不宜以簡易判決處刑（本院
原案號：95年度六簡字第638 號），簽由刑事庭改依通常訴訟程
序審理，判決如下：
    主  文
甲○○○無罪。
    理  由
壹、公訴要旨：
  一聲請簡易判決處刑事實：
    被告甲○○○因不滿鄰居即告訴人丁○○在其雲林縣林內鄉
    ○○○段188 之2 地號土地上，設置水泥柱16支，竟基於毀
    損之犯意，於民國95年7 月17日上午9 時許，徒手將丁○○
    所有之上開水泥柱16支推倒，致令不堪用，足生損害於丁○○。
  二聲請簡易判決處刑法條：
    刑法第354條之毀損罪。
  三聲請簡易判決處刑證據：
    (一)告訴人丁○○於警詢中之指訴。
    (二)證人丙○○於警詢及偵查中之證述。
    (三)現場照片2 張。
    (四)被告甲○○○之供述。
貳、本院之判斷：
  一程序方面：
    (一)告訴人丁○○及證人丙○○於警詢中之指訴及證述均屬被
      告以外之人於審判外之陳述，被告甲○○○於審判程序又
      不同意作為證據，依刑事訴訟法第159 條之5 第1 項、第
      159 條第1 項之規定，自均不得作為證據。
    (二)證人丙○○於偵查中之證述有經過法定證人調查程序，有
      經過具結，自得作為證據。
  二實體方面：
    (一)按犯罪事實應依證據認定之，無證據不得認定犯罪事實。
      又不能證明被告犯罪者，應諭知無罪之判決，刑事訴訟法
      第154 條第2 項、第301 條第1 項分別定有明文。次按認
      定不利於被告之事實，須依積極證據，苟積極證據不足為
      不利於被告事實之認定時，即應為有利於被告之認定。再
      事實之認定應憑證據，如未能發現相當證據，或證據不足
      以證明，自不能以推測或擬制之方法，以為裁判基礎；另
      認定犯罪事實所憑之證據，雖不以直接證據為限，間接證
      據亦包括在內，然無論直接或間接證據，其為訴訟上之證
      明，須於通常一般之人均不致於有所懷疑，而得確信其為
      真實之程度者，始得據之為有罪之認定，倘其證明尚未達
      到此一程度，而有合理性懷疑之存在時，即無從為有罪之
      認定（最高法院30年上字第816 號、30年上字第1831號、
      40年臺上字第86號及76年臺上字第4986號判例參照）。又
      刑事訴訟法第161 條已於91年2 月8 日修正公布，其第1
      項規定：檢察官就被告犯罪事實，應負舉證責任，並指出
      證明之方法。因此，檢察官對於起訴之犯罪事實，應負提
      出證據及說服之實質舉證責任。倘其所提出之證據，不足
      為被告有罪之積極證明，或其指出證明之方法，無從說服
      法院以形成被告有罪之心證，基於無罪推定之原則，自應
      為被告無罪判決之諭知（最高法院92年臺上字第128 號判
      例參照）。
    (二)訊據被告甲○○○固供承與告訴人丁○○是鄰居，丁○○
      在其住處旁設置之水泥柱16支，於95年7 月17日上午9 時
      許，是推倒狀態之事實，然堅決否認有何毀損告訴人所設
      置水泥柱之犯行，辯稱：沒有推柱子，是那天早上起來時
      ，柱子就倒了，且在95年7 月7 日至同年月9 日及95年7
      月12日至同年月15日，有2 次颱風，也有可能是颱風吹倒
      等語。
    (三)經查：
      1.證人丙○○先於偵查中證述：7 月17日早上9 、10點，
        我從那裡經過，看到被告在推柱子，我問她為何推柱子
        ，她說是颱風吹倒，16日晚上柱子還直立，17日早上看
        到時已斜躺等語（偵卷第17頁）。再於本院審理時證述
        ：7 月17日早上9 點多我要去買檳榔時，已經傾斜45度
        ，看到甲○○○在推，我說那是我叔叔用好好的，你為
        何要推倒，她說是風吹的（本院卷第45頁），7 月17日
        早上9 點多，我看到水泥柱已經一半傾斜45度，一半已
        經全倒了，我只有看到她用手推第3 支，第3 支是倒45
        度，後來我過去跟她講，講完後，我先走，我走時，她
        沒有繼續推，第3 支還是45度等語（本院卷第47頁背面
        至第49頁）。雖明確證述有看到被告在推告訴人所設置
        之系爭水泥柱，然證人丙○○之證詞僅能證明被告有推
        第3 支水泥柱，且該第3 支水泥柱係呈45度角傾斜，直
        至證人離去時，仍保持45度角傾斜之狀態，故第3 支水
        泥柱有無遭被告推至全倒，及其餘傾斜或全倒之水泥柱
        是否係被告所推倒等情，均仍無法由證人丙○○之上開
        證詞中得到證明。
      2.觀諸卷附員警於95年7 月24日上午10許許，在雲林縣林
        內鄉○○村○○路68號現場所拍攝照片（偵卷第11頁下
        方照片），可見告訴人所設置之水泥柱係由馬路旁往巷
        內被告住處方向呈「L 型」排列，所有水泥柱之間並以
        4 條鐵絲橫向相連，形成1 水泥柱鐵絲牆，靠馬路之第
        1 支水泥柱因旁有1 鐵皮屋支撐，僅呈45度角傾斜，其
        後之水泥柱則幾近朝同一方向全倒，且所有傾斜及全倒
        之水泥柱均係由根部斷裂，斷面高度幾乎一致，從斷面
        缺口隱約可見柱內有少許細鐵絲，至最內側第3 支水泥
        柱僅些微傾斜，最內側2 支靠圍牆邊之水泥柱則仍直立
        ；然告訴人於本院審理時所提出，其於95年7 月29日所
        拍攝之同上現場照片，雖亦可見同上設置及傾倒情形，
        但最內側第3 支水泥柱已幾近全倒，最內側第2 支靠圍
        牆邊之水泥柱則已些微傾斜，僅餘最內側最後1 支水泥
        柱仍直立完好（本院卷第58頁背面照片）。參以證人即
        告訴人丁○○於本院審理時證述「水泥柱4 吋粗，6 尺
        長，裡面有鐵絲而已，都是從頭部倒下，那時用水泥柱
        是我和我哥哥2 個人用，1 支沒有多重，挖1 個洞1 尺
        深」等情（本院卷第51頁背面至第52頁），可知，系爭
        水泥柱本身品質即已不良，設置亦不堅固，且在全部水
        泥柱以4 條鐵絲橫向相連之情形下，極有可能因其中1
        支水泥柱之傾斜或全倒，而牽引其餘水泥柱之動向，方
        會在相隔5 天後，原本僅傾斜45度角之水泥柱又自動全
        倒，原本直立之水泥柱則自動傾斜45度角。從而，系爭
        水泥柱之倒塌既有其本身品質及施工不良之因素存在，
        尚難遽認係被告所推倒。
      3.至證人丁○○雖於本院審理時明確證述其所設置之水泥
        柱遭推倒16支，然證人丁○○既未親眼目睹水泥柱究係
        遭何人推倒，僅聽聞證人丙○○之轉述，仍無從憑證人
        丁○○之證詞遽認推倒水泥柱之人係被告。
      4.由證人丁○○上開「那時用水泥柱是我和我哥哥2 個人
        用」之證述以觀，可見系爭水泥柱雖非相當沈重之物，
        然其仍有一定份量，且須2 名男性之力量方可抬起設置
        ，以被告為1 名年逾7 旬之女性，殊難想像其1 人有足
        夠之力量，可徒手將水泥柱由其根部推倒斷裂，此亦顯
        與常情不符。
    (四)綜上所述，本件依公訴人提出之證據，尚不足以認定被告
      確有推倒告訴人所設置水泥柱之毀損行為。是被告所為無
      罪之答辯，應可採信。揆諸首揭法條及判例意旨，自應為
      被告無罪之諭知。
參、適用法律依據：
    刑事訴訟法第452條、第301條第1 項。
本案經檢察官廖弼妍到庭執行職務。
中　　華　　民　　國　　96　　年　　4 　　月　　10　　日
                  刑事第三庭   審判長法  官   劉國賓
                                     法  官   王素珍
                                     法  官   廖淑華
以上正本證明與原本無異。
如不服本判決，應於判決收受後10日內，向本院提出上訴狀（須
附繕本）。
                                     書記官   張菀純
中　　華　　民　　國　　96　　年　　4 　　月　　10　　日
